臺灣臺北地方法院交通事件裁定　　　　100年度交聲字第308號
原處分機關　臺北市交通事件裁決所
異　議　人
即受處分人　張中昌
上列受處分人因違反道路交通管理處罰條例案件，對於臺北市交
通事件裁決所民國100年3月9日所為之處分（原處分案號：北市
裁罰字第裁22-A07YRZ947號），聲明異議，本院裁定如下：
    主  文
異議駁回。
    理  由
一、按汽車停車時，在設有禁止停車標誌、標線之處所，不得停
    車，道路交通安全規則第112條第1項第4款定有明文。次按
    汽車駕駛人未依規定將車輛停放在設有禁止停車標誌、標線
    之處所者，處新臺幣（下同）600元以上1,200元以下罰鍰，
    道路交通管理處罰條例第56條第1項第4款亦定有明文。又上
    所稱汽車或所稱車輛，均包含機器腳踏車（以下簡稱機車）
    ，道路交通安全規則第2條第1項第1款、道路交通管理處罰
    條例第3條第8款分別定有明文。另機車駕人駛違規將車輛停
    放在設有禁止停車標誌、標線之處所，經警製單舉發而在舉
    發通知單上所載應到案期限內，自行繳納罰鍰或到案聽候裁
    決者，依道路交通管理事件統一裁罰基準表之規定，應對該
    行為人處以最低額600元之罰鍰。
二、本件異議人即受處分人張中昌（下稱受處分人）於民國100
    年2月22日上午10時26分許，因其所有之車牌號碼BBG-016號
    普通重型機車，停放於臺北市○○區○○路2段193號前、設
    有禁止停車標誌之人行道上，而為臺北市政府警察局交通警
    察大隊警員魏炳寬巡邏發現，因受處分人不在現場，執勤警
    員乃照相採證，並以受處分人違反道路交通管理處罰條例第
    56條第1項第4款逕行製單舉發，隨即再依同條例第56條第3
    項、第85條之3第1項及臺北市處理妨礙交通車輛自治條例之
    規定，將上開受處分人所有之機車移置臺北市政府警察局交
    通警察大隊復興南路保管場。嗣受處分人至上開保管場領取
    車輛及舉發通知單後，於舉發通知單所載應到案日期（100
    年3月24日）前之100年2月22日先行繳納罰鍰600元，惟仍不
    服舉發，向原處分單位即臺北市交通事件裁決所提出申訴，
    原處分單位經函請原舉發單位及函轉臺北市政府交通局停車
    工程管理處調查後，仍認定受處分人違規事實明確，乃依違
    反道路交通管理處罰條例第56條第1項第4款及道路交通管理
    事件統一裁罰基準表之規定，裁處受處分人600元之罰鍰等
    情，有臺北市政府警察局掌電字第A07YRZ947號舉發違反道
    路交通管理事件通知單存根聯、臺北市政府警察局交通警察
    大隊100年3月17日北市警交大字第10034524600號函暨採證
    照片3幀、臺北市政府交通局停車工程管理處100年3月24日
    北市停企字第10031483100號函覆便籤、臺北市交通事件裁
    決所100年3月9日北市裁罰字第裁22-A07YRZ947號違反道路
    交通管理事件裁決書暨其送達證書等在卷可稽。
三、聲明異議意旨略以：受處分人所有之車牌號碼BBG-016號普
    通重型機車，於100年2月22日10時26分許，在臺北市○○區
    ○○路2段193號前遭拖吊，受處分人事後曾向臺北市政府警
    察局交通大隊申訴，該單位回覆現場設有「騎樓、人行道禁
    止停車標誌牌」，受處分人即再回上開停車地點查看，發現
    交通大隊所言之標誌距離受處分人上開停車地點之距離約有
    3,000公尺左右，且其停車處亦未劃任何黃線、紅線提醒，
    反觀設有禁止停車標誌牌處，地上仍劃紅線提醒，其停車於
    該處並無違規，禁止停車標誌並非如交通警察大隊所言「明
    顯易見」，為此提出聲明異議云云。
四經查：
  (一)受處分人所有之車牌號碼BBG-016號普通重型機車，於100年
    2月22日上午10時26分許，停放在原處分所指舉發違規地點
    即臺北市○○區○○路2月193號人行道上之事實，有原舉發
    現場機車停車情形採證彩色照片5幀在卷可憑；而受處分人
    對於其所有之前開機車於上揭時、地停車之事實亦不爭執。
  (二)又觀諸本件違規舉發通知單所附機車停車情形及禁止停車標
    誌設置位置之採證照片5幀，打印日期為100年2月22日10時
    25分40秒、10時25分46秒、10時26分08秒、10時27分04秒、
    10時29分12秒，正是本件舉發之時點；照片中顯示受處分人
    機車停放情形係車頭朝馬路、車尾朝臺北市○○區○○路2
    段193號，係停在臺北市○○區○○路2段193號門牌號碼前
    人行道上行道樹花圃北側之第2部車，該機車全車停放在地
    磚路面之人行道上，而於該行道樹花圃北側之人行道上並無
    劃設白色實線，亦即該處並未設有機慢車停放區，受處分人
    所有機車係停在未劃設機慢車停車區之事實，亦堪認定。
  (三)且查，臺北市○○區○○路2段於敦化南路至和平東路之間
    ，係自91年9月26日起實施機車退出騎樓、人行道措施，實
    施前，臺北市停車管理工程處於該路段設置管制牌面，提醒
    民眾注意作為警察加強執法區域之參考，91年間設置之管制
    牌面，自97年起陸續更新為現行牌面，設置於臺北市○○區
    ○○路2段187號、203號前之管制牌面分別係於99年9月7日
    、同年11月2日更新為上方為禁止停車標誌「禁25」圖樣、
    下方有白底黑字「騎樓、人行道禁止停車，違者拖吊」之現
    行新式牌面（禁止停車標誌附牌），該2面標誌牌在「禁25
    」圖樣下方並以左右雙向箭頭指示禁止停車路段範圍，足供
    駕駛人遵循辨識再者，設於臺北市○○路○段187號、203號
    前之禁止停車標誌，與受處分人上開停車地點之相距，依比
    例尺計算，均未逾50公尺，此有臺北市停車管理工程處100
    年4 月20日北市停企字第10032108700號函及所附上開路段
    禁止停車標誌牌設置地點一覽表、牌面樣式及設置位置照片
    2幀存卷可稽。又禁止停車標誌附牌係以箭頭指示禁停路段
    ，設於起點者，箭頭向左；於終點者，箭頭向右；禁停路段
    過長者，中間得增設一面，箭頭為雙向，道路交通標誌標線
    號誌設置規則第78條定有明文。而本件於臺北市○○區○○
    路2段187號、203號前之禁止停車標誌牌面上既均有雙向箭
    頭，換言之，187號、203號均非禁止停車路段之起點或終點
    ，而為禁止停車路段之中間點，無論於臺北市○○區○○路
    2段187號以北、或187號至203號間或203號以南，均尚屬禁
    止停車路段，此由該2處禁止禁車標誌牌面上均係雙向箭頭
    ，一望即可得知，受處分人停車地點既係位於187至至203號
    間之193號前，自屬停車在設有禁止停車標誌處無疑。是以
    受處分人前揭所辯其停車處所未設禁止停車標誌，其停車地
    點與禁止停車牌面設置地點相距達3,000公尺云云，均與事
    實不符，不足採信。
  (四)按禁止停車標誌設置之旨，乃揭示該路段已實施機車全面退
    出騎樓、人行道之停放管制，路權回歸行人專用。依原舉發
    違規停車之異議人機車停放位置採證照片中，明顯可見受處
    分人所有之BBG-016號普通重型機車，於舉發當時並未停放
    在該路段人行道劃有白色實線之機慢車停車區內，而受處分
    人所有之機車所停放之前開處所既已全面禁止停車，故該機
    車停放於上開人行道上非機慢車停放區域，係屬違規行為，
    至為明確。
五、綜上所述，本件受處分人之違規事證明確，原處分機關依道
    路交通管理處罰條例第56條第1項第4款之規定，裁處罰鍰
    600元，經核並無違誤。是本件受處分人所為之異議，為無
    理由，應予駁回。
六、據上論斷，應依道路交通事件處理辦法第18條，裁定如主文
    。
中    華    民    國   100    年    5     月    31    日
                              交通法庭法  官  陳慧萍
以上正本證明與原本無異
如不服本裁定應於送達後5日內向本院提出抗告狀
                                      書記官  黃慧怡
中    華    民    國   100    年    5     月    31    日